【裁判字號】    92,訴,2145
【裁判日期】    921128
【裁判案由】    毒品危害防制條例
【裁判全文】
臺灣高雄地方法院刑事判決                        九十二年度訴字第二一四五號
    公  訴  人  臺灣高雄地方法院檢察署檢察官
    被      告  乙○○
右列被告因違反毒品危害防制條例案件，經檢察官提起公訴（九十二年度毒偵字第四
二二七號）暨移
後，裁定進行簡式審判程序，茲判決如左：
    主  文
乙○○連續施用第一級毒品，累犯，處有期徒刑壹年。扣案之第一級毒品海洛因壹包
（驗後淨重零點壹貳公克）沒收銷燬之。
    事  實
一、乙○○前於民國八十五年間因違反肅清煙毒條例案件及施用毒品案件，經法院分
    別判處有期徒刑四年六月及一年八月確定，兩罪定應執行刑為有期徒刑五年十月
    ，並於八十八年三月二十六日假釋出監，嗣於九十一年二月二十日縮刑期滿執行
    完畢，復於八十六年間，因違反麻醉藥品管理條例案件，經本院以八十六年度易
    緝字第四二七號判處有期徒刑五月，上訴台灣高等法院高雄分院後，因毒品危害
    防制條例公布施行，該院裁定將其送觀察、勒戒後，認無繼續施用毒品之傾向，
    經以八十七年度上易字第一六五九號判決免刑確定。再於九十一年十月三十一日
    因施用毒品案件，經本院以九十一年訴字第二二四一號判決有期徒刑十月確定。
    乙○○竟仍不知悔改，基於施用第一級毒品海洛因之概括犯意，自九十二年六月
    十二日下午三時四十二分前之某時起至同年九月二十四日下午某時止，在其位於
    高雄縣鳳山市○○路○段三三九之十二號五樓之住處，以針筒注射之方式，二天
    一次連續施用第一級毒品海洛因。嗣先於同年六月十二日十五時四十二分許，至
    台灣高雄地方法院檢察署觀護人室報到時，經採集尿液送驗結果，呈嗎啡陽性反
    應而查獲；再於同年九月二十五日八時十分許，在高雄市○○區○○路與二聖路
    口為警查獲，並扣得第一級毒品海洛因一包（驗後淨重０點三公克）。
三、案經臺灣高雄地方法院檢察署觀護人室報告臺灣高雄地方法院檢察署檢察官偵查
    起訴暨移送併辦。
    理  由
一、本件被告所犯係死刑、無期徒刑、最輕本刑為三年以上有期徒刑以外之罪，其於
    準備程序中就被訴事實為有罪之陳述，經法官告知簡式審判程序之旨，並聽取公
    訴人、被告之意見後，本院認為適宜由受命法官獨任進行簡式審判程序，合先敘
    明。
二、右揭犯罪事實，業據被告於本院審理中坦承不諱，另被告所採集之尿液經送驗結
    果，確實均呈現嗎啡陽性反應，此有台灣檢驗科技股份有限公司九十二年六月二
    十七日ＫＺ000000000000號濫用藥物尿液檢驗報告一份、高雄縣政
    府衛生局九十二年十月九日九二煙檢字第一八一一號煙毒尿液檢驗成績書一份附
    卷可稽。再扣案之毒品一包（驗後淨重０‧三公克）經送驗結果，確係毒品危害
    防制條例第二條第二項第一款所稱之第一級毒品海洛因，此有法務部調查局九十
    二年十一月七日調科壹字第220016162號鑑定通知書一紙在卷足按，堪認被告上
    開施用海洛因之自白，應與事實相符。被告前因施用毒品，經本院以八十六年度
    易緝字第四二七號判處有期徒刑五月，上訴台灣高等法院高雄分院後，因毒品危
    害防制條例公布施行，該院裁定將其送觀察、勒戒後，認無繼續施用毒品之傾向
    ，經以八十七年度上易字第一六五九號判決免刑確定。再於九十一年十月三十一
    日因施用毒品案件，經本院以九十一年訴字第二二四一號判決有期徒刑十月確定
    。此有本院九十一年訴字第二二四一號判決書、台灣高等法院被告全國前案紀錄
    表及台灣高雄地方法院檢察署刑案資料查註紀錄表各一份附卷足參。其三犯毒品
    危害防制條例第十條第一項之罪，事證明確，被告連續施用第一級毒品海洛因之
    犯行，堪予認定。
三、查海洛因係毒品危害防制條例第二條第二項第一款所稱之第一級毒品，核被告所
    為，係犯該條例第十條第一項之施用第一級毒品罪。被告持有海洛因後，進而施
    用，其持有之低度行為應為施用之高度行為所吸收，不另論罪。又被告先後施用
    第一級毒品海洛因之犯行，時間緊接，方法相同，觸犯構成要件相同之罪名，顯
    係基於概括之犯意為之，應依連續犯之規定論處，並加重其刑。公訴人就九十二
    年六月十二日十五時四十二分至同年九月二十四日被告仍連續施用第一級毒品之
    事實雖未經起訴，然因與已起訴且判決有罪部分有連續犯之裁判上一罪關係，自
    應併予審判，附此敘明。再被告前於八十五年間因違反肅清煙毒條例案件及施用
    毒品案件，經法院分別判處有期徒刑四年六月及一年八月確定，兩罪定應執行刑
    為有期徒刑五年十月，並於八十八年三月二十六日假釋出監，於九十一年二月二
    十日縮刑期滿執行完畢，此有台灣高等法院被告全國前案紀錄表及台灣高雄地方
    法院檢察署刑案資料查註紀錄表各一份在卷可參，其受有期徒刑之執行完畢後，
    五年以內再犯本件有期徒刑以上之罪，為累犯，應依刑法第四十七條規定加重其
    刑，並依法遞加其刑。爰審酌被告屢因施用毒品，經勒戒、觀察及強制戒治程序
    ，仍未能戒絕毒品，屢次再犯相同之罪，足見其戒毒意志不堅，本不宜寬貸，惟
    念其施用毒品乃自戕一己之身體健康，尚未害及他人，且其犯後坦承犯行，態度
    良好等一切情狀，量處如主文所示之刑。又扣案之海洛因一包（驗後淨重０‧三
    公克）經送驗結果，確係毒品危害防制條例第二條第二項第一款所稱之第一級毒
    品海洛因，業如上述，應依毒品危害防制條例第十八條第一項前段規定宣告沒收
    並銷燬之（至鑑驗耗用之毒品，既已滅失，無庸再為沒收銷燬諭知）。
據上論斷，應依刑事訴訟法第二百七十三條之一第一項、第二百九十九條第一項前段
，毒品危害防制條例第十條第一項、第十八條第一項前段，刑法第十一條、第五十六
條、第四十七條，判決如主文。
本案經檢察官甲○○到庭執行職務。
中      華      民      國      九十二    年    十一    月    二十八    日
                                  臺灣高雄地方法院刑事庭
                                      法  官  吳  錦  佳
右正本證明與原本無異。
如不服本判決，應於判決送達後十日內，向本院提出上訴狀。
                                      書記官  蘇  溪  林
中      華      民      國      九十二    年    十一    月    二十八    日
附錄本案判決論罪科刑法條：
毒品危害防制條例第十條第一項：
施用第一級毒品者，處六月以上五年以下有期徒刑。


司法院資訊處製作；財團法人民間司法改革基金會備份。
